【裁判字號】    92,易,120
【裁判日期】    921111
【裁判案由】    竊盜
【裁判全文】
臺灣花蓮地方法院刑事判決                          九十二年度易字第一二號
    公  訴  人  臺灣花蓮地方法院檢察署檢察官
    被      告  丁○○
右列被告因竊盜案件，經檢察官提起公訴（九十二年度偵緝字第一二二號），本院判
決如左：
    主  文
丁○○無罪。
    理  由
一、公訴意旨略以：被告丁○○曾有多次竊盜前科，猶不知悔改，竟基於意圖為自己
    不法所有之概括犯意，先於民國九十年八月十六日上午七時許，在花蓮縣花蓮市
    ○○路二六二之三號前，竊取乙○○所有機車車牌號碼ＷＵＰ—六０九號車牌一
    面。又於同年九月二十日上午八時許，在花蓮縣花蓮市○○○○街二十五號前，
    竊取甲○○所使用之車號ＷＵＰ—五六五號機車一輛，並將前述竊得之車牌改懸
    掛在竊得之機車上使用。嗣於九十一年七月二十七日為警在花蓮縣花蓮市國富里
    豐村一四五號前發覺，經查詢屋主戊○○表示該機車為其孫丁○○使用而查獲。
    因認被告涉有刑法第三百二十條第一項之竊盜罪嫌。
二、按犯罪事實應依證據認定之，無證據不得認定犯罪事實。又不能證明被告犯罪者
    ，應諭知無罪之判決，刑事訴訟法第一百五十四條第二項、第三百零一條第一項
    分別定有明文。本件公訴人認被告涉有右揭犯行，係以被害人乙○○、甲○○之
    指訴、證人戊○○之證詞，以及卷附贓證物品認領保管收據為其主要論據。惟訊
    之被告則堅詞否認有何竊盜行為，辯稱：戊○○雖稱其在過年前有使用該機車，
    然當時其正在監獄中，不可能在外偷竊等語。經查：
  (一)被害人許阿昭與甲○○固於警訊及偵查中指述車牌與機車之失竊地點、時間，而
    被害人王獻明即車號ＷＵＰ—五六五號機車之所有權人，亦於偵查中陳明機車失
    竊與報案之經過。惟縱認其所述內容非虛，亦僅足證明公訴人所指前揭車牌與機
    車失竊之情形為真，尚無法據此認定被告即為竊取該機車車牌與機車之人。至於
    卷附贓證物品認領保管收據，依其內容雖亦得證明車牌與機車被竊之事實，惟仍
    無法作為認定被告竊盜之證據。
  (二)證人戊○○於九十一年七月二十七日警訊時稱：「（丁○○是何時去執行？）大
    約是九十一年元月底，詳細日期不記得」、「（那你為何指失竊輕機引擎號碼Ｓ
    Ｂ一０ＢＧ—一一一一九七及失竊車牌ＷＵＰ—六０九為丁○○所有？）我曾看
    過他在使用，一直到他去執行才停放在那裡，使用大概不到二個月的時間」、「
    你是何時看到丁○○在使用失竊機車及車牌？）大約是今年九十一年元月初就看
    他在使用了」。惟其於同年八月二十一日警訊時則稱：「（你於九十一年七月二
    十七日十四時四十分所製作筆錄中指稱丁○○入監執行時間是否正確？）詳細的
    時間我記不得」、「（那丁○○使用那輕機車引擎號碼ＳＢ一０ＢＧ—一一一一
    九七及車牌ＷＵＰ—六０九，是何時開始使用？使用有多久時間才去執行的？）
    大約有二個月的時間」。另於九十二年元月二十二日檢察事務官偵訊時卻又稱：
    「（他約在何時期使用的？）他在九十一年十月間去服刑前三、四個月都看到他
    在使用這部機車」。是證人戊○○對於被告入監執行之時間，以及使用車牌與機
    車期間之長短，均無法為一致之陳述而有瑕疵，顯難遽採。
  (三)被告曾於九十年八月二十四日入監執行，嗣於九十年九月十一日出監。又於九十
    年十一月十九日進入臺灣花蓮看守所附設勒戒所強制戒治，於九十一年一月二十
    三日轉入臺灣花蓮戒治所執行，並於九十一年十月一日停止強制戒治。同日被告
    又進入臺灣花蓮監獄花蓮分監執行拘役，而於九十一年十一月十日執行完畢出獄
    ，此有臺灣高等法院被告全國前案紀錄表附卷可稽。若以此在監時間與證人戊○○右開證述內容互為勾稽，證人戊○○首次指述被告使用上開車牌與機車之時間
    ，無論為九十一年元月底執行前二個月即九十年十一月底，或九十一年元月初，
    該時間被告均在臺灣花蓮看守所附設勒戒所執行強制戒治中。而證人丁○○第二
    次指述被告使用前揭失竊車牌與機車之時間，亦為執行前二個月即九十年十一月
    底，斯時被告亦在臺灣花蓮看守所附設勒戒所強制戒治中。至於證人戊○○第三
    次指述被告竊盜時間為九十一年十月前三、四個月，即九十一年六、七月，當時
    被告也在臺灣花蓮看守所附設勒戒所強制戒治中。是以，證人戊○○所述內容，
    不僅關於被告入監時間與實際情形不符，依此所推算出被告竊盜之時間，亦均為
    被告在監之期間，足徵證人戊○○所述與事實不符，無從採信。
三、依上說明，公訴人所舉之證據，均不足以證明被告確有竊盜犯行。此外又查無其
    他積極證據，足認被告確有公訴人所指之犯行，不能證明被告犯罪，依法應諭知
    無罪之判決。
四、本案經檢察官起訴部分，經前開認定既因不能證明被告犯罪，而由本院為無罪之
    諭知，則併案部分即與本案無連續犯之關係，本院自無從審理，應退回檢察官另
    行依法處理，附此敘明。
據上論結，應依刑事訴訟法第三百零一條第一項，判決如主文。
本案經檢察官到丙○○到庭執行職務。
中      華      民      國    九十二    年     十一     月     十一     日
                              臺灣花蓮地方法院刑事第一庭
                                  審判長法官  賴  淳  良
                                        法官  鄭  光  婷
                                        法官  余  明  賢
右正本證明與原本無異。
如對本判決不服，應於送達後十日內，向本院提出上訴狀。（應抄附繕本）告訴人或
被害人如對於本判決不服者，應具備理由請求檢察官上訴，其上訴期間之計算係以檢
察官收受判決正本之日期為準。
                                  法院書記官
中      華      民      國    九十二    年     十一     月     十二     日


司法院資訊處製作；財團法人民間司法改革基金會備份。
